# 请教陈版集体土体出资如何编合并报表

提问人：陈高美 时间：2018-03-15 16:24:51
请教陈版：少数股东以旅游区生态停车场的土地及运营管理权作价出资投入子公司，受该土地使用权属于集体所有的限制，该停车场尚未办理相关权属转移手续，在这种情况下子公司就不能入实收资本，那合并报表的时候能抵出少数股东权益（损益）吗？

回答人：chenyiwei
首先，因为集体土地不能合法转让，不符合《公司法》第二十七条关于用作出自的非货币财产必须“货币估价并可以依法转让”的规定，因此是有瑕疵的，不能被承认为有效的出资。建议少数股东用现金等适当方式置换不合规的集体土地出资。相应地，因为少数股东的出资尚未到位，因此除非协议明确约定全体股东以认缴出资比例享有有收益和承担亏损，否则额合并报表层面无对应的少数股权。

提问人：风格的话 时间：2018-03-19 21:36:32
陈版主 假设按照实际出资享有分红权，可不可以这样理解，应少数股东未实际出资所以控股股东合并报表应全额调整投资收益

回答人：chenyiwei
一般可以这样理解。